臺灣板橋地方法院刑事判決　　　　　　 94年度訴緝字第151號
　　公　訴　人　臺灣板橋地方法院檢察署檢察官
　　被　　　告　甲○○
　　　　　　　　冒名：周明仁.
上列被告因違反槍砲彈藥刀械管制條例案件，經檢察官提起公訴
（92年度偵字第15997 號），本院判決如下：
    主  文
甲○○未經許可，持有可發射子彈具殺傷力之改造手槍，處有期
徒刑壹年貳月，併科罰金新臺幣伍萬元，罰金如易服勞役，以新
臺幣玖佰元即銀圓參佰元折算壹日。
扣案之改造手槍壹枝（槍枝管制編號0000000000號）
沒收。
    事　實
一、甲○○明知未經許可，不得持有可擊發子彈具殺傷力之改造
    手槍，竟仍於民國九十二年八月二十三日下午四時三十分許
    為警查獲前之不詳時間，在不詳處所，以不詳方式取得仿
    Walther 廠PPK ／S 型半自動手槍製造之玩具手槍換裝土造
    金屬槍管而成之八厘米改造手槍一支（槍枝管制編號000
    0000000號）及子彈一顆（經鑑驗，認係玩具金屬彈
    殼，無殺傷力），未經許可而持有之。嗣其於九十二年八月
    二十三日下午四時三十分許，將前述槍、彈攜至陳芬蘭位在
    臺北縣中和市○○路一○二號九樓之九住處（陳芬蘭涉犯槍
    砲彈藥刀械管制條例部分，業經臺灣板橋地方法院檢察署檢
    察官九十二年十二月二十五日以九十二年度偵字第一五九九
    七號為不起訴處分確定），並將之藏放於該處浴室內擺放之
    洗衣機槽內，嗣於上開時、地，為警持本院九十二年度聲搜
    字第一七六七號搜索票實施搜索，而扣得前開改造手槍、玩
    具金屬彈殼一顆等物，因此查悉上情。
二、案經臺北縣政府警察局永和分局報請臺灣板橋地方法院檢察
    署檢察官偵查起訴。
    理  由
壹、程序方面
一、新舊法之比較適用：
    按被告行為後，槍砲彈藥刀械管制條例第十一條第四項已於
    中華民國九十四年一月二十六日修正，修正前的第十一條第
    四項已經廢止，改列於同條例第八條第四項；前者，其法定
    本刑為一年以上七年以下有期徒刑，併科新臺幣七百萬元以
    下罰金；後者，法定本刑為三年以上十年以下有期徒刑，併
    科新臺幣七百萬元以下罰金，如上所述，以新舊條文為比較
    適用結果，應以修正前之槍砲彈藥刀械管制條例第十一條第
    四項的規定較有利於行為人，因此，關於被告甲○○所犯未
    經許可，持有可發射子彈具有殺傷力的改造手槍罪，應適用
    較有利於行為人的修正前槍砲彈藥刀械管制條例第十一條第
    四項規定論處。
二、證據能力之說明：
    訊據被告於本院審理程序時，就本件公訴人所提之證人陳芬
    蘭於警詢、偵查時所為稱述、臺北縣政府警察局永和分局九
    十二年八月二十三日搜索扣押筆錄、扣押物品目錄表、現場
    照片四幀、扣案物照片二幀、內政部警政署刑事警察局九十
    二年九月三十日刑鑑字第○九二○一六三一七號槍彈鑑定書
    等證據資料，均不爭執其證據能力（參本院九十四年訴緝字
    第一五一號卷之九十四年十一月三日審判筆錄第二頁），因
    認前開所指各該證據資料，均得為證據。
三、復按刑事訴訟法第三十一條第一項規定，最輕本刑為三年以
    上有期徒刑之案件，於審判中未經選任辯護人者，審判長應
    指定公設辯護人或律師為其辯護，惟本案被告所涉違反槍砲
    彈藥刀械管制條例部分，已如前述，應適用修正前該條例第
    十一條第四項規定論處，又該罪法定本刑為一年以上七年以
    下有期徒刑，併科新臺幣七百萬元以下罰金，因認本件非屬
    前揭所指之強制辯護案件；又被告甲○○於九十二年八月二
    十三日為警查獲後，於警詢、偵查程序，皆偽以「周明仁」
    名義接受訊問，嗣由原查獲之臺北縣政府警察局永和分局經
    比對指紋確認結果，始悉前情，嗣報請臺灣板橋地方法院檢
    察署檢察官於九十三年二月二十四日以九十二年度偵字第一
    五九九七號命令，更正本件被告為如上所示之「甲○○」，
    均附此說明。
貳、本院認定被告有罪之證據、心證形成理由暨法律適用
一、前揭犯罪事實，業據被告甲○○於本院審理時坦述明白在卷
    ，核與證人陳芬蘭於警訊、偵查中所為供述情節，二者大致
    相符。此外，復有上開八厘米改造手槍一支、子彈一顆等扣
    案可證。又扣案之改造手槍一支，經送請內政部警政署刑事
    警察局鑑驗結果，認係由仿Walther 廠PPK ／S 型半自動手
    槍製造之玩具手槍換裝土造金屬槍管而成之八厘米改造手槍
    （槍枝管制編號0000000000號），經檢視，欠缺
    滑套卡榫，無法正常裝卸彈匣，惟不影響槍枝之擊發功能，
    可擊發適用子彈，認具殺傷力，有該局九十二年九月三十日
    刑鑑字第○九二○一六三○一七號槍彈鑑驗書一份暨所附照
    片在卷足稽；又扣案子彈一顆，經鑑驗認係玩具金屬彈殼，
    無殺傷力，亦有前述鑑定書附卷可憑。是綜據前述，本件被
    告未經許可，持有可擊發子彈具殺傷力之改造手槍，其犯罪
    事證已經積極明確，犯行堪予認定，應依法論罪科刑。
二、核被告甲○○所為，係犯九十四年一月二十六日修正前槍砲
    彈藥刀械管制條例第十一條第四項之未經許可持有可發射子
    彈的改造手槍罪。爰審酌被告素行，國中畢業之智識程度，
    並兼衡其生活情狀、犯罪手段、目的、所生危害、犯罪後態
    度暨綜合其於偵查審理程序中之一切情狀等，量處如主文所
    示之刑，並就罰金刑部分，諭知易服勞役之折算標準。扣案
    仿Walther 牌PPK ／S 型半自動手槍製造之玩具手槍換裝土
    造金屬槍管而成之改造手槍一支（槍枝管制編號00000
    00000號），係屬違禁物，應依刑法第三十八條第一項
    第一款規定宣告沒收之。另扣案子彈一顆，經鑑驗後，認係
    玩具金屬彈殼，不具殺傷力，爰不予宣告沒收。
三、另查：被告甲○○前於不詳時日，基於製造子彈之犯意，在
    台北縣新莊市○○街極品模型玩具店，購得彈殼及底火後，
    持向不知情之友人所借得之挫刀、電鑽（未扣案）等工具，
    將銅條磨製成彈頭組裝於彈殼上，復添購爆竹拆卸其中火藥
    填充為子彈火藥，另以前開購得之底火作為子彈底火，以此
    方式製成具有殺傷力之改造子彈十五顆，並加以持有，而於
    八十九年十二月二十二日零時四十五分許，其駕車行經國道
    中山高速公路造橋收費站（南向車道）時，為警攔檢查獲，
    經臺灣苗栗地方法院檢察署檢察官以九十年度偵字第一六二
    號提起公訴，臺灣苗栗地方法院九十四年六月三十日以九十
    四年度訴緝字第一二號判決判處罪刑在案；又於九十三年一
    月間某日起，由真實姓名、年籍均不詳，綽號「阿土」之人
    處，取得具殺傷力之仿BERETTA 廠之改造玩具手槍一把（含
    彈匣一個、槍枝管制編號：0000000000號）、具
    殺傷力之仿FN廠1910型半自動手槍之改造玩具手槍一把（含
    彈匣一個、槍枝管制編號：0000000000號）、具
    殺傷力之口徑9MM 制式子彈一發、不具殺傷力之土造子彈四
    發及不具殺傷力之玩具子彈一發，未經許可而無故持有上開
    槍彈，嗣於九十四年四月十二日為警查獲，因認涉犯修正後
    槍砲彈藥刀械管制條例第八條第四項、第十二條第四項之未
    經許可持有可發射金屬或子彈具有殺傷力之槍砲罪及未經許
    可持有子彈罪嫌《本院按：即臺灣苗栗地方法院檢察署九十
    四年偵字第一三○二號槍砲案件》，現由臺灣高等法院臺中
    高分院九十四年度上訴字第一一七九號一案審理中，查以：
    被告甲○○如上所述犯罪行為，與本案犯罪時間相距非近，
    槍枝亦非同一，犯罪型態俱顯相異，且被告犯罪之目的、手
    段與取得方法等，均難認有何相同之處，猶不得謂前開二案
    與本件犯罪事實間，係被告基於概括犯意反覆實施之行為，
    核無連續犯之裁判一罪關係，併此敘明。
據上論斷，應依刑事訴訟法第二百九十九條第一項前段，中華民
國九十四年一月二十六日修正前槍砲彈藥刀械管制條例第十一條
第四項，刑法第十一條前段、第二條第一項但書、第四十二條第
二項、第三十八條第一項第一款，罰金罰鍰提高標準條例第二條
，現行法規所定貨幣單位折算新臺幣條例第二條，判決如主文。
本案由檢察官陳鴻濤到庭執行職務。
中　　華　　民　　國　　94　　年　　11　　月　　24　　日
                      刑事第七庭審判長法　官   胡堅勤
                                      法  官   李君豪
                                      法  官   王瑜玲
上正本證明與原本無異。
如不服本判決，應於判決送達後十日內，向本院提出上訴狀，上
訴於臺灣高等法院（應附繕本）。
                                      書記官   吳詩琳
中　　華　　民　　國　　94　　年　　11　　月　　24　　日
附錄本案論罪科刑法條全文：
中華民國九十四年一月二十六日修正前之槍砲彈藥刀械管制條例
第十一條
未經許可，製造、販賣或運輸第四條第一項第一款所稱其他可發
射金屬或子彈具有殺傷力之各式槍砲者，處五年以上有期徒刑，
併科新臺幣一千萬元以下罰金。
未經許可，轉讓、出租或出借前項所列槍砲者，處三年以上十年
以下有期徒刑，併科新臺幣七百萬元以下罰金。
意圖供自己或他人犯罪之用，而犯前二項之罪者，處無期徒刑或
七年以上有期徒刑，併科新臺幣一千萬元以下罰金。
未經許可，持有、寄藏或意圖販賣而陳列第一項所列槍砲者，處
一年以上七年以下有期徒刑，併科新臺幣七百萬元以下罰金。
第一項至第三項之未遂犯罰之。
